# 定向增发的合并成本确认

提问人：oshistone 时间：2011-06-25 23:56:41
呵呵，我理解是收盘价并非公允价，还是以双方认可的约定价（此处为14.6元）为准。

回答人：chenyiwei
基本赞同。首先，定向增发所发行的股票都是限售股，不能直接引用无限售条件流通股的市价；其次，14.60元有实际交易价格作为客观依据。

提问人：mytruth 时间：2011-06-25 23:40:12
下面的问题是网友在投行先锋论坛上的提问，我也有同样的疑惑，特请教陈版，在此感谢题目的作者。
A公司于 2009 年 3 月 1 日与B公司的控股股东甲公司签订股权转让协议，主要内容如下： 　　①以B公司 2009 年 3 月 1 日经评估确认的净资产为基础，A公司定向增发本公司普通股股票给甲公司，甲公司以其所持有B公司60%的股权作为支付对价。 　　②A公司定向增发的普通股股数以协议公告前一段合理时间内公司普通股股票的加权平均股价每股14.60元为基础计算确定。A公司于 2009 年 5 月 31 日向甲公司定向增发5 000万股普通股股票（每股面值 1 元），并于当日办理了股权登记手续。 2009 年 5 月 31 日A公司普通股收盘价为每股16.60元。购买日，B公司可辨认净资产账面价值为100 000万元，公允价值为138 000万元。此外A公司发生评估咨询费用 100 万元，股票发行费用 500 万元，均以银行存款支付。A公司与甲公司在交易前不存在任何关联方关系。
请问合并成本是以14.6元计算还是16.6元计算，谢谢
请问陈版主实务中是如何操作的？

回答人：chenyiwei
回复 svensson 的帖子
本版面是实务问题的讨论版面，请不要引用不具有权威性的考试辅导材料作为依据，谢谢。